# 请教陈版主关于信托公司购买贷款型产品的会计处理

提问人：wangjiao0451 时间：2020-08-24 12:33:11
陈版主：
某拟IPO公司购买贷款型信托产品，合同约定”贷款项目将筹集资金借给借款人，闲置资金可投资于银行存款、货币型基金、国债、债券逆回购、短期金融理财产品和其他低风险高流动性固定收益类金融产品等，有固定的的偿还期限和利率收益，此类贷款项目的收益相对固定，A公司持有该种信托的目的为短期持有，赚取到期收益，持有时间一般不超过 1 年，远短于信托存续期（该信托产品存续期一般是2-3年，A公司只买一年期）。
实质上该合同就是通过信托公司，某拟IPO公司借款给一些需要用钱的公司，赚钱借款利息。目前我们认为比较适合的处理方法如下：
我们认为此种情况应当分类为以公允价值计且其变动计入当期损益的金融资产。
公允价值的确认：由于无公开市场价格或者相似价格，属于公允价值的第三层次，根据预期收益率与持有天数情况搭建公允价值模型，计算每年年末的公允价值。
不知此种处理方法是否符合IPO要求，有不对之处请陈版主指教。

回答人：chenyiwei
1 、基本赞同作为以公允价值计且其变动计入当期损益的金融资产。
2 、关于期末公允价值计量，不仅要考虑“根据预期收益率与持有天数情况搭建公允价值模型”，同样需要将用款方（融资方）的信用风险纳入考虑。